最高法院刑事判決　　　　　　　　　　　　　　　八十六年度台上字第一四一○號
　　上　訴　人　甲○○
　　選任辯護人　陳忠雨律師
右上訴人因過失致人於死案件，不服台灣高等法院台中分院中華民國八十五年十二月
十一日第二審判決（八十五年度交上易字第一八六一號，起訴案號：台灣南投地方法
院檢察署八十四年度偵字第三五一七號），提起上訴，本院判決如左：
    主  文
上訴駁回。
    理  由
按刑事訴訟法第三百七十七條規定，上訴於第三審法院，非以判決違背法令為理由，
不得為之。是提起第三審上訴，應以原判決違背法令為理由，係屬法定要件。如果上
訴理由狀並未依據卷內訴訟資料，具體指摘原判決不適用何種法則或如何適用不當，
或所指摘原判決違法情事，顯與法律規定得為第三審上訴理由之違法情形，不相適合
時，均應認其上訴為違背法律上之程式，予以駁回。本件上訴人甲○○上訴意旨略稱
：依證人胡建智所證：「死者躺在雙黃線上車道上面伏地面欲爬起來，頭撞車頭保險
桿即被車壓過」，及原判決認定同案被告林佳（已經判處罪刑確定）所駕小貨車左後
車輪輾壓吳宗諺身軀，致吳宗諺頭部外傷、顱內出血，當場死亡。可見吳宗諺之死亡
係因遭林佳駕駛之小貨車輾壓所致，與上訴人之無照駕駛及超速不慎滑倒等行為顯無
因果關係。原審未詳查吳宗諺於遭林佳之小貨車輾壓前是受傷或已死亡，遽認上訴人
之行為與吳宗諺死亡間具有相當因果關係，不無應於審判期日調查之證據未予調查及
適用法則不當之違法等語。惟查原判決撤銷第一審判決關於上訴人部分，改判仍論處
上訴人過失致人於死罪刑，係認定上訴人無照駕駛重機車後載吳宗諺，行經肇事地點
之彎道且緩上坡處，疏未注意，超速疾馳，致不慎自行滑倒，衝入來車道，吳宗諺則
翻滾橫臥於道路中央雙黃線上、頭部在來車道上，適林佳駕駛小貨車，亦疏未注意車
前狀況，隨時採取必要之安全措施，貿然以時速五十餘公里之速度由對向車道行駛而
至，見狀閃煞不及，該小貨車左後車輪因而輾壓吳宗諺身軀，致吳宗諺受有頭部外傷
、顱內出血，當場死亡等情，並說明上訴人與林佳均有過失，且其二人之過失併合而
為危害發生原因，與吳宗諺死亡間具有相當因果關係，上訴人難辭過失責任。上訴意
旨並未針對原判決之上開論斷究有如何違背法令，依據卷內資料具體表明，而僅憑己
見，主張上訴人之行為與吳宗諺之死亡無因果關係，進而指摘原判決調查未盡及適用
法則不當，核屬事實上爭執，難認係以判決違法為上訴之理由，其上訴違背法律上之
程式，應予駁回。又本院為法律審，既從程序上駁回本件上訴，上訴人提出支票及回
執等影本，請求宣告緩刑，即無從審酌，併予明。
本件係刑事訴訟法第三百七十六條第一款之案件，惟於修正刑事訴訟法施行前，原得
上訴於第三審法院，且已繫屬於法院，依刑事訴訟法施行法第五條第一項規定，仍應
依施行前之法定程序終結之，併此說明。
據上論結，應依刑事訴訟法第三百九十五條前段，判決如主文。
中      華      民      國    八十六    年      三      月     十四     日
                              最高法院刑事第二庭
                                  審判長法官  施  文  仁
                                        法官  陳  炳  煌
                                        法官  張  淳  淙
                                        法官  洪  文  章
                                        法官  林  錦  芳
      右正本證明與原本無異
                                              書  記  官
中      華      民      國    八十六    年      三      月    二十四    日
